臺灣臺中地方法院刑事判決　　　　　　　　　　　　　九十年度訴字第二五三五號
　　公　訴　人　台灣台中地方法院檢察署檢察官
　　被　　　告　甲○○　女二十.
　　選任辯護人　鄭晃奇律師
右列被告因重傷害案件，經檢察官提起公訴（九十年度偵字第一七八一四號），本院
判決如左：
    主  文
甲○○無罪。
    理  由
一、公訴意旨略以：被告甲○○與丙○○原為男女朋友關係，於民國八十八年四月五
    日下午十時許，在甲○○位於台中縣太平市○○路七三號之住處，因誤認丙○○
    業已另行結交女友而心生不滿，雙方進而發生口角爭執，詎甲○○竟萌生使丙○○喪失生殖機能重傷害之犯意，明知睪丸為男性生殖之重要器官，且係極為脆弱
    之部位，乘丙○○絆倒在地時疏未注意之際，以腳用力踢丙○○之睪丸三次，致
    使丙○○受有右側睪丸炎及副睪丸炎之傷害，嚴重影響丙○○生育能力。因認被
    告涉有刑法第二百七十八條第三項、第一項之重傷害未遂罪嫌云云。
二、按犯罪事實應依證據認定之，無證據不得推定其犯罪事實；不能證明被告犯罪或
    其行為不罰者，應諭知無罪之判決。刑事訴訟法第一百五十四條、第三百零一條
    第一項分別定有明文。再告訴人之告訴，本以使被告受刑事訴追為目的，故其陳
    述是否與事實相符，自應調查其他證據，以資審認，苟其所為攻擊之詞，尚有瑕
    疵，則在瑕疵未究明以前，即不能遽採為斷罪之基礎；另按認定犯罪事實，所憑
    之證據，雖不以直接證據為限，間接證據亦包括在內，然無論是直接或間接證據
    ，其為訴訟上之證明，須於通常一般之人均不致於有所懷疑，而得確信其為真實
    之程度者，始得據之為有罪之認定，倘其證明尚未達到此一程度，而有合理性懷
    疑之存在時，即無從為有罪之認定（參照最高法院六十九年台上字第一五三一號
    、七十六年台上字第四九八六號判例）。
三、公訴意旨認被告甲○○涉犯前揭重傷害未遂罪嫌，係以右揭情事，業據告訴人丙○○指訴歷歷，且生殖機能對個人隱私之影響甚為重大，衡諸常理，告訴人斷無
    忍受極度痛苦並甘冒生殖機能喪失之風險，藉以涉詞誣攀被告之必要，復有告訴
    人所提之國軍台中總醫院附設民眾診察服務處出具之診斷證明書二紙，及該院（
    九十）民診查字第○六六一號函附之丙○○門診病歷一份附卷可稽等情為憑。而
    訊據被告甲○○堅決否認有重傷害告訴人之犯行，辯稱：伊與告訴人八十七年底
    即已分手，八十七年告訴人租伊家房子，嗣告訴人搬走後即未再聯絡，且該期間
    告訴人時常騷擾伊，伊避其唯恐不及，伊亦沒有踢告訴人，告訴人於八十八年四
    月五日當天亦未至伊住處，告訴人所言不實等語。經查：本件告訴人丙○○就其
    曾受有右側睪丸炎及副睪丸炎之傷害，嚴重影響生育能力一情，固據其提出國軍
    台中總醫院附設民眾診察服務處出具之診斷證明書二紙，及經檢察官函調之該院
    （九十）民診查字第○六六一號函附之丙○○門診病歷一份為憑；然被告否認告
    訴人所受之該等傷勢係由其所為。而告訴人就被告踢其睪丸之時間，先後所述即
    已不一，始初於九十年四月二十日之刑事告訴狀中載為八十七年四月六日，嗣於
    九十年五月十四日檢察官偵訊時改稱為八十八年四月六日；而於本院審理時另稱
    ：本件案發確定是四月三日，而四月六日則是伊案發後去看醫生之日等語。此參
    以告訴人所提出之八十九年十二月十一日由國軍台中總醫院出具之診斷證明書所
    載之就診日期為八十八年四月六日，有該紙診斷證明書在卷可參，其距告訴人於
    本院所稱之案發日即八十八年四月三日已隔二日以上，告訴人所受傷害是否確係
    出自被告所為，誠屬可議。另據告訴人於本院九十年十一月八日上午審理時所指
    稱：「睪丸當初腫大兩倍，目前是硬掉了，醫生建議我割掉」等語，果如此則告
    訴人理當即時就醫，惟其卻拖延至四月六日方前往醫院門診治療，並之後於同年
    四月二十日及同年十二月十一日才又先後至同一醫院追蹤與門診複查。是綜合前
    開告訴人之陳述及診斷證明書上所載就診日期與傷勢以觀，顯尚難認定被告確有
    如公訴意旨所指踢告訴人睪丸之重傷害犯行。而本件據告訴人於偵審中所指案發
    當日與其共赴被告住處之證人即告訴人之友乙○○○雖於偵、審中均證述，於案
    發當時有在被告家門口處；惟考其在九十年八月十三日上午檢察官偵查中證稱：
    「（問：八十八年四月六日你是否有載丙○○回家？）有，當天晚上七、八點我
    去丙○○家聊天，他之前有介紹女朋友給我，我和女朋友吵架，潘說要約那女孩
    子出來，要當和事佬，當晚十點多潘說他有事要去找他女朋友（按即指被告），
    我就載他去，我在外面等，我並沒有進去，過了十幾分鐘後丙○○出來，他後來
    在車上跟我說他被他女朋友踢下體及用水管打，我聽到他說這樣，我就載他回家
    ，當天他沒有告訴我如何被踢，我也沒有載他去看醫生，我並沒有目睹丙○○怎
    麼被踢的，只是丙○○到車上向我說的」等語；及另於本院九十一年三月二十一
    日上午審理時所結證稱：「（問：是否有印象，有一次你與告訴人丙○○共同外
    出並且後來告訴人丙○○說要去被告甲○○她家，你們過去後，告訴人丙○○下
    車，進入屋內沒多久，告訴人丙○○出來時，就抱著下體說很痛、很痛這件事？
    情形如何？）那天是告訴人丙○○與我一起開車去霧峰，是告訴人丙○○載我，
    用他那部ＰＲＥＭＩＬＥ白色自小客載我，原先是我開我自己的小轎車去他家，
    因為，之前他介紹給我的女朋友與我吵架，告訴人丙○○說，他要幫我跟她說。
    去到告訴人丙○○家，告訴人丙○○才約那個女孩子，然後，我們到那兒的時間
    差不多晚上十點，我們三人就在霧峰一家診所外面碰面，並到隔壁泡沫紅茶店坐
    。坐到十時三十分左右，告訴人丙○○吵著要回去。他說，他女友要他回去。告
    訴人丙○○就開車載我直接到他女友家，並且在門口停車，然後下車，叫我在車
    上等。那時，差不多是十點三十分到十一點之間。那時，我坐在車的右前座，車
    子就停在他女友家同一邊路旁門口附近。告訴人丙○○進去，過了十餘分鐘之後
    出來，我只記得，他上車後就講說在裡面吵架，被打，有說被塑膠管打，被踢到
    下體。他從門口走出到上車之間，我是沒有注意看。他上車後講完說被打後，有
    說很痛。那時，回程我已忘記是誰開的車。回到告訴人丙○○家以後，我坐在他
    家沙發上，告訴人丙○○跑進去廁所，出來後我問他怎樣，他說很痛。他共跑了
    二、三次廁所，也拿冰塊進去廁所，我有叫他最好檢查看看。後來我就走了」、
    「（問：在被告甲○○家門口等告訴人丙○○時，是否有聽到屋內有吵架或衝突
    的聲音？）沒有，門都關起來的」、「（問：告訴人丙○○事後行動是否正常？
    表情是否痛苦？是否有爬樓梯？）一般情形走路，我沒看到告訴人丙○○爬樓梯
    ，表情我沒有注意到，他們家小小的，我沒有注意到他進出廁所的走路細節」等
    語等情。證人乙○○○亦僅看見告訴人進入被告屋內，不久告訴人出來二人即離
    開，且當時未見到告訴人有何傷痛表情及動作，其除聞及告訴人稱很痛很痛云云
    外，其在現場，顯未親見告訴人遭被告重傷害之情事甚明。且核告訴人丙○○之
    指述情節與證人乙○○○之證言，亦有未合之處，此徵諸告訴人於本院審理時，
    就本件案發當日如何至被告住處與嗣如何返家之過程所供稱：「（問：本件案發
    當天，你為何會與證人乙○○○在一起，並且碰面後到與案發時情形如何？）是
    因為買車的關係認識證人乙○○○，並且我有介紹一位擔任護士的女孩與他認識
    。八十八年四月三日我買壹台錄影機，也有租影帶來看，案發當天我看到一半，
    證人乙○○○忽然到我家來找我，聊天時，證人乙○○○告訴我他與我介紹給他
    的女友吵架，我就問他是否要我幫他做和事佬，證人乙○○○說好。等錄影帶看
    完，差不多九時許，就去被告甲○○家，是用我的車，讓證人乙○○○開，開去
    被告甲○○家，向她報備。被告甲○○不准，是我硬要去，在被告甲○○家停留
    不超過二分鐘，後來就去霧峰。也是證人乙○○○開我的車，我坐右前座，到了
    那邊以後，護士剛好要下班，就在她診所旁邊泡沫紅茶店調解，被告甲○○打我
    大哥大一直催，後來我就想趕快回去。隔約十餘分至半小時，證人乙○○○又開
    車載我回被告甲○○他家，到被告甲○○他家時約十點，我要證人乙○○○不要
    進去，進去後，被告甲○○拿著水管從我臉上打下去，我不知證人乙○○○有否
    看到。被告甲○○用水管打了我一下，我就拉著水管，要被告甲○○到裡面去講
    ，進去之後，是到最裡面的廚房講，我向被告甲○○解釋，但被告甲○○不聽，
    捶我的胸口，後來，她弟弟回來，我就抱住被告甲○○，假裝沒有發生事情，後
    來她弟弟上樓梯，我就放開被告甲○○。被告甲○○就像抓狂一樣，話還沒有講
    完，她就穿著一雙拖鞋踢我下體，我在被告甲○○家停約十餘分鐘，後來我就跑
    出來。上車後，證人乙○○○看到我抱著睪丸，問我怎麼了，我說被被告甲○○
    踢我睪丸。那時依舊由證人乙○○○開車，從被告甲○○家直接回到我家。證人
    乙○○○並沒有進去我家坐，直接從我家開他的車子走。證人乙○○○走了之後
    ，四月三日當天晚上十時許我就去八○三醫院看有無醫生可以看，但因為只有急
    診，所以我沒有看」、「（問：請你再確定，從你家出發到霧峰，再到被告甲○○家，這中間是何人開車？）都是證人乙○○○開的車」等語（均見九十一年三
    月二十一日審判筆錄）等情，比對之下皆與證人乙○○○之證述有明顯出入。既
    告訴人就本件案發過程之指述前後不一，且其指訴情節又與證人乙○○○之證述
    內容未盡相符，則其就告訴所為攻擊之詞顯有瑕疵，而難遽予採信。綜合前開告
    訴人與證人之陳述及卷附診斷證明書上所載就診日期與傷勢以觀，既尚難認定被
    告確有如公訴意旨所指以腳猛踢告訴人之重傷害犯行。此外復查無其他積極証據
    ，足以證明被告有重傷害告訴人之情事，本件不能證明被告犯罪，揆諸前開判例
    所示意旨，自應為被告無罪之諭知。
據上論斷，應依刑事訴訟法第三百零一條第一項，判決如主文。
中      華      民      國    九十一    年    十一    月     二十一     日
                                     臺灣臺中地方法院刑事第二庭
                                         法  官    張  智  雄
右正本證明與原本無異。
如不服本判決，應於判決送達後十日內向本院提出上訴狀，上訴於臺灣高等法院臺中
分院( 須附繕本 )。
                                          書記官
中      華      民      國    九十二    年     一     月       八       日
